臺灣彰化地方法院刑事判決
110年度原訴字第12號
110年度原訴字第25號
公  訴  人  臺灣彰化地方檢察署檢察官
被      告  黃國平




指定辯護人  本院公設辯護人陳志忠  
上列被告因加重詐欺等案件，經檢察官提起公訴、追加起訴及移
送併辦，本院判決如下：
    主  文
黃○○幫助犯洗錢防制法第十四條第一項之洗錢罪，共五罪，均累
犯，各處有期徒刑六月，各併科罰金新臺幣一萬五千元；應執行
有期徒刑十月、罰金新臺幣六萬元，罰金如易服勞役，以新臺幣
一千元折算一日。
犯罪所得新臺幣一千十元，沒收之。
追加起訴部分公訴不受理。
　  犯罪事實及理由
壹、有罪部分
一、本案根據被告之自白、證人即同案被告辰○○、Ｇ○○、乙○○、
    丙○○、庚○○、宇○○、證人呂綉卿、附表二所示被害人之證詞
    、附表一所示人頭帳戶之開戶資料、交易明細、被害人提出
    之匯款資料、對話資料，可以認定以下事實：
　　黃○○依其智識、經驗，可以預見任意交付金融帳戶供他人使
    用，將幫助犯罪集團詐欺、掩飾、隱匿犯罪所得財物，竟仍
    不違其本意，基於幫助詐欺取財、洗錢之犯意，分別於附表
    一所示之時間、地點，向所示之人收受所示帳戶之提領工具
    後，轉交給辰○○，之後由辰○○交付給詐騙集團成員「阿安」
    ，作為人頭帳戶使用（詳如附圖一）。嗣詐欺集團不詳成員
    ，於取得上開帳戶提領工具後，隨即於附表二所示之時間，
    向所示之人行騙，所示之人因而陷於錯誤，將所示之金額，
    匯入所示之人頭帳戶內，且遭詐欺集團成員提領，因而成功
    掩飾、隱匿詐欺不法所得之去向。
二、論罪科刑：
  ㈠核被告如犯罪事實部分所示之五次所為，均係犯刑法第30條
    第1項前段、第339條第1項之幫助詐欺取財罪及刑法第30條
    第1項前段、洗錢防制法第14條第1項之幫助洗錢罪（卷內並
    無任何證據顯示，被告主觀可以得知、預見詐欺集團正犯使
    用的詐欺方法，本案為不確定故意之幫助犯，自難論以加重
    詐欺取財罪之幫助犯）。
　㈡被告基於單一之幫助犯意，分別同時收受隨即交付附表一所
    示帳戶之提領工具，各為自然意義的行為單數，而幫助犯從
    屬於正犯，本案詐欺集團成員雖然共同實施如附表二所示之
    詐欺犯行，但被告僅分別為一個幫助行為，其以一行為同時
    觸犯上開罪名，為想像競合犯，均應從一重之幫助洗錢罪處
    斷。
　㈢被告所犯上開五罪，犯意各別、行為不同，應分論併罰。辯
    護人雖然表示，被告基於單一之幫助犯意，於密接的時間內
    ，交付附表一所示帳戶之提領工具給辰○○，應僅成立一罪，
    但本院認為此些帳戶之申設人不同，交付時間、地點、方式
    亦有相當之差異，卷內證據資料無法釋明被告於本案行為之
    初，就有一次提供附表一所示帳戶之犯罪故意，自難構成接
    續犯之一罪，辯護人上開辯護意旨，容有誤會。
　㈣被告前於民國108年間，因妨害自由、恐嚇取財等案件，分別
    經判處有期徒刑3月、6月確定，嗣經裁定定應執行有期徒刑
    8月確定，而於109年3月22日執行完畢出監，其於前案有期
    徒刑執行完畢後，5年以內故意再犯本件有期徒刑以上之罪
    ，為累犯，就法定最高度刑部分，應依法加重其刑，本院考
    量被告所犯前案，亦屬財產性犯罪，被告於執行完畢後短時
    間再犯本案之罪，展現高度之法敵對意識，予以加重最低度
    刑，並無罪責不相當之情形，依據司法院大法官釋字第775
    號解釋意旨，自應依法加重最低度本刑。
　㈤被告所為上開幫助洗錢、詐欺犯行，均應依刑法第30條第2項
    之規定，減輕其刑（想像競合犯本質為數罪，自應就各罪之
    加重、減輕事由予以詳列），且其於本院審理時自白上開洗
    錢犯行，亦應依洗錢防制法第16條第2項之規定，就幫助洗
    錢罪部分，減輕其刑，併依法遞減之（均先加重後減輕之）
    。
　㈥爰審酌被告貪圖出租友人金融機構帳戶從中賺取價差之利益
    ，貿然交付友人的金融機構帳戶給辰○○使用，此舉，除讓詐
    欺集團可以用來行騙外，亦掩飾詐欺犯罪所得，增加被害人
    尋求救濟之困難，形成金流斷點，使詐欺犯罪者得以順利取
    得詐欺所得之財物，而本案被害人受騙匯款、洗錢之金額不
    少，整體犯罪情節非輕，另考量被告於犯罪後坦承犯行，被
    告雖然與部分被害人達成和解（其餘被害人經本院通知，並
    未到庭參與調解，詳如附件），但被告並未完全依約分期賠
    償，難認其於犯罪後彌補損害，而被害人未○○、卯○○均表示
    希望能夠獲得賠償等語之意見，被害人戊○○表示：希望獲得
    賠償，另請求本院從重量刑等詞，被害人丑○○、Ｆ○○表示：
    被告若未賠償，絕不原諒被告等節之量刑意見，另考量被告
    於本院審理時表示：我的學歷是國中肄業，已婚，孩子已經
    快出生，我入監前與太太同住，入監前職業是「打石工」，
    日薪新臺幣（下同）2,000元，父母已經離婚，我是在單親
    家庭長大的小孩，因為手機遺失，所以被害人的匯款資料都
    不見了，希望法院可以提供給我，並請從輕量刑等語之教育
    程度、家庭生活、經濟狀況及量刑意見，公訴人表示被告貪
    圖利益，貿然收取帳戶，是詐欺氾濫的元兇，應予以加重其
    刑等情之意見，辯護人表示：被告願意認罪，犯後態度良好
    ，本案只是因為辯護人基於被告權利之維護，對於涉犯罪名
    有所表示，被告也已經跟部分被害人和解，請求從輕量刑等
    詞之意見，本案犯罪情節差異不大，並無差別量刑之必要等
    一切情狀，分別量處如主文第1項所示之刑，且均諭知罰金
    如易服勞役之折算標準。
　㈦關於定執行刑：
　⒈刑法第50條、第51條並未明文規定在個案中應該如何量定應
    執行之刑，對此，本院認為數罪併罰案件定應執行刑之目的
    在於「罪責原則」及「特別預防」之考量，刑罰之一般預防
    功能，將使行為人淪為「警惕世人」的工具（手段），侵害
    人性尊嚴（刑罰的一般預防功能在於立法者所設定的法定刑
    的本身），不應該在量刑或定應執行刑予以考慮，而經過此
    一特別之量刑程序，方能充分反應各行為整體之不法內涵，
    進而進行充分且不過度的罪責評價，尤其是各宣告刑對於行
    為人的刑罰意義，也應該充分考量行為人本身的人格特性及
    刑罰經濟原則，過重的刑罰反而無法達到教化之目的，更有
    可能違反比例原則。此外，本院亦認刑法第57條所規定之各
    款量刑事由，就同一事由在定應執行之刑時予以再次評價，
    並不違反「雙重評價禁止」，主要的理由在於兩者的制度目
    的不同，在決定宣告刑時，法院應該考量宣告刑之處遇是否
    合乎罪責原則與特別預防功能，在罪責框架基礎內決定具體
    刑度，但在決定應執行刑時，則是出於整體刑罰執行的考量
    ，行為人的人格罪責，已經在各罪宣告刑累加的上限下，作
    為得減輕應執行之刑之事由，尤其是行為人所犯數罪的犯罪
    特質，總和的累加觀察，更可以充分反應行為人的主觀法敵
    對意思，以及法益侵害的總體威脅程度。
　⒉本院斟酌被告所犯，均屬幫助詐欺取財及幫助洗錢罪，犯罪
    罪質同一、犯罪手法雷同、時間相近，本案被害人遭詐欺匯
    入之總金額非少，整體財產法益侵害程度非輕，但被告犯罪
    後坦承全部犯行，已與部分被害人達成和解，但僅賠償部分
    損失，又有上述家庭生活與經濟狀況等一切情狀，定應執行
    之刑如主文第2項所示，並諭知罰金如易服勞役之折算標準
    （基於裁判精簡，於主文不再重複諭知折算標準）。
三、關於變更起訴法條：
　㈠公訴人認為，被告收取附表一所示帳戶之行為，應與辰○○、Ｇ
    ○○、詐欺集團成員，成立詐欺取財罪之共同正犯。
　㈡公訴人上開認定主要的理由在於：被告貪圖不法利益，指揮Ｇ
    ○○、乙○○收取他人帳戶，並且轉交給黃○○，此為典型詐欺集
    團內收簿頭的行為，亦屬本案詐欺、洗錢犯行不可或缺的核
    心行為，根據最高法院110年度台上字第2803號判決意旨，
    本案應屬正犯行為。
　㈢然而：
　⒈根據卷內被告之自白、辰○○、Ｇ○○、乙○○、附表一所示帳戶提
    供者之證述、LINE對話紀錄，可以認定以下事實：
　⑴辰○○以「博奕使用」為由，向被告收購帳戶，被告因而以相
    同理由，向Ｇ○○、乙○○等人收購附表一所示之帳戶，且將之
    轉交給辰○○。而Ｇ○○、乙○○亦以博奕使用為由，轉而向友人
    收購帳戶。
　⑵被告與上游辰○○、下游Ｇ○○、乙○○、提供帳戶者等人熟識（此
    部分詳如附圖二所示）。
  ⒉本院認為本案被告僅構成幫助犯的理由在於：
  ⑴被告主觀上認為上開帳戶是提供給「博奕幣商」使用，並無
    任何證據可以證明被告明知此些帳戶將淪為詐欺集團的人頭
    帳戶使用，仍執意配合收購帳戶，難以認定被告為詐欺集團
    的取簿頭，就此而言，公訴人亦未起訴被告涉嫌參與犯罪組
    織犯行。
　⑵就被告而言，他與上游辰○○熟識，且在密接的1週內，以博奕
    幣商使用為由，向認識的友人Ｇ○○、乙○○等人收購帳戶，並
    沒有任何欺瞞，雖然被告藉此牟取利益，但此與詐欺集團任
    意收取陌生人的帳戶使用完全不同，本案就是因為被告、下
    游提供帳戶者的供述，才循線查獲，整個犯罪網絡與一般詐
    欺集團試圖製造斷點不同。
　⑶另就本案同樣擔任收取他人帳戶角色的乙○○、丙○○、庚○○而
    言，起訴書認定僅構成幫助犯，並非正犯，他們都是貪圖出
    租帳戶利益才為本案犯行，本案並無任何實質差別待遇的理
    由。
　⑷至於檢察官引用最高法院110年度台上字第2803號判決意旨，
    認為被告是詐欺集團不可或缺的核心行為，應為詐欺罪之正
    犯，但該案之基礎事實為：「取簿之行為人冒用他人名義，
    到超商收取陌生人提供的人頭帳戶」，與本案事實不同，基
    於「相同案件、相同處理」之司法權本質，本院不受上開判
    決意見的拘束，而被告僅是提供帳戶者，並非實際行騙、提
    領詐欺利得之人，被告所為，並非詐欺、洗錢犯行之構成要
    件行為，公訴人上開認定，容待商榷。
  ⒊從而，無法認定被告構成加重詐欺取財罪之共同正犯，但因
    兩者基本社會事實同一，爰依法變更起訴法條。
四、關於沒收：
  ㈠犯罪工具：被告所提供之金融機構提領工具，已由詐欺集團
    取得，並未扣案，因人頭帳戶已經遭警示凍結，無法繼續使
    用，不再具有危害性，已無預防再犯之必要，而此些帳戶之
    提領工具，本身價值低廉，如將來重新啟用即可再次申請，
    具有高度之可替代性，沒收該物不具任何刑法之重要性，乃
    依刑法第38條之2第2項過苛條款之規定，不予宣告沒收、追
    徵。
  ㈡不法利得沒收：被告實際獲得8,000元之報酬，但被告已經 
    分別實際賠償3,540元（附件編號6）、1,200元、（附件編
    號 9）、2,250元（附件編號16），扣除之後，仍保有1,010
    元之犯罪所得，自應諭知沒收（本案已經扣案8,000元）。
  ㈢洗錢標的沒收：
  ⒈犯洗錢防制法第14條之罪，其所移轉、變更、掩飾、隱匿、
    收受、取得、持有、使用之財物或財產上利益，沒收之，同
    法第18條第1項前段定有明文。此一新增條文，擴大沒收的
    範圍，除了犯罪工具、犯罪所得的沒收外，亦兼及「被洗的
    錢」，以符合國際規範（可參考立法理由：修正第1項如下
    ：㈠FATF40項建議之第4項建議：各國應立法允許沒收洗錢犯
    罪行為人洗錢行為標的之財產）。
  ⒉但刑法第11條規定：「本法總則於其他法律有刑罰、保安處
    分或沒收之規定者，亦適用之。但其他法律有特別規定者，
    不在此限。」上開洗錢標的沒收的規定，雖然屬於特別法，
    應該優先於刑法的適用，但關於被害人優先（刑法第38條之
    1第5項）、過苛條款（刑法第38條之2第2項），洗錢防制法
    沒有特別排除之明文，依據刑法第11條前段之規定，自得加
    以適用。
  ⒊本案被害人受騙匯入之款項，已遭詐欺集團成員提領，本院
    考量被告並非出於直接故意而犯本案，並與部分被害人和解
    ，賠償部分損失，再予以沒收洗錢標的，應有過苛之虞，乃
    依法不宣告沒收、追徵。
五、關於臺灣彰化地方檢察署檢察官移送併辦部分，與已起訴部
    分，具有想像競合犯之裁判上一罪關係，本院自得併予審理
    。
六、應依刑事訴訟法第300條、第299條第1項前段，判決如主文
    第1項。
貳、公訴不受理部分
一、追加起訴意旨認為，被告收購Ｇ○○上開郵局帳戶之提領工具
    （即附表一項次1-1），且將之交給辰○○，嗣詐欺集團向附
    表二編號28所示之被害人天○○詐騙，因而匯入上開帳戶內，
    隨即遭提領一空，被告此部分所為，另構成加重詐欺取財罪
    、洗錢罪等語。
二、然而：
　㈠被告收取Ｇ○○上開帳戶的行為，僅成立幫助詐欺、幫助洗錢罪
    ，且應從一重論以幫助洗錢罪，已如前述。因此，本院110
    年度金訴字第12號案件，檢察官在該案起訴書雖然並未載明
    被害人天○○受騙匯款之事實，但依據刑事訴訟法第267條之
    規定，此部分應為該案起訴效力所及，追加起訴書所記載之
    犯罪事實，自應併案審理。
  ㈡因此，追加起訴部分，為已經提起公訴之案件，在同一法院
    重行起訴，依據同法第303條第2款之規定，應諭知不受理判
    決如主文第3項所示。
本案經檢察官何金陞提起公訴，檢察官賴政安追加起訴、移送併
案，檢察官吳皓偉、林士富到庭執行職務。
中　　華　　民　　國　　111 　年　　10　　月　　17　　日
                  刑事第三庭  審判長法  官  周淡怡
                                    法  官  吳芙如
                                    法  官  陳德池
以上正本證明與原本無異。
如不服本判決，應於收受判決後20日內向本院提出上訴書狀，並
應敘述具體理由。其未敘述上訴理由者，應於上訴期間屆滿後20
日內向本院補提理由書（均須按他造當事人之人數附繕本）「切
勿逕送上級法院」。
告訴人或被害人對於判決如有不服具備理由請求檢察官上訴者，
其上訴期間之計算係以檢察官收受判決正本之日期為準。
中　　華　　民　　國　　111 　年　　10　　月　　17　　日
                                    書記官  陳孟君

附錄論罪科刑法條全文：
洗錢防制法第2條
本法所稱洗錢，指下列行為：
一、意圖掩飾或隱匿特定犯罪所得來源，或使他人逃避刑事追訴
    ，而移轉或變更特定犯罪所得。
二、掩飾或隱匿特定犯罪所得之本質、來源、去向、所在、所有
    權、處分權或其他權益者。
三、收受、持有或使用他人之特定犯罪所得。
　
洗錢防制法第14條第1項
有第二條各款所列洗錢行為者，處7年以下有期徒刑，併科新臺
幣5百萬元以下罰金。
　
中華民國刑法第339條第1項
意圖為自己或第三人不法之所有，以詐術使人將本人或第三人之
物交付者，處5年以下有期徒刑、拘役或科或併科50萬元以下罰
金。
附表一：
編號 項次 帳戶名稱與帳號 收取過程 1 1-1 （申設人Ｇ○○） 中華郵政000-00000000000000號帳戶 ⒈黃○○先於109年9月22日凌晨2時45分許，在其位於彰化縣○○鄉○○街00號之住處內，向乙○○收取項次1-2帳戶之提款卡（含密碼）。 ⒉嗣於109年9月22日凌晨3時許，黃○○在Ｇ○○位於彰化縣○○鄉○○路0段000號之住處內，向Ｇ○○收取項次1-1之帳戶存簿、提款卡（含密碼），Ｇ○○並同時將項次1-2帳戶之存簿（經申設人乙○○同意），交給黃○○。 ⒊黃○○於收受左列帳戶提領工具後，於同年月25日晚間11時許，在位於臺中市○○區○○路00號之統一便利超商福寶門市，交給辰○○。  1-2 （申設人乙○○） 中華郵政000-00000000000000號帳戶  2 2-1 （申設人庚○○） 中華郵政000-00000000000000號帳戶 ⒈Ｇ○○於109年9月26日晚間6時30分許（起訴書誤載為24日），指示丙○○至庚○○位於彰化縣○○鄉○○街000巷0號之住處內，向庚○○拿取項次2-1帳戶之存簿、提款卡（含密碼）後，丙○○於同日晚間7時許，至Ｇ○○上址住處內，將項次2-1帳戶之提領工具，連同自己所申設項次2-2帳戶之存簿、提款卡（含密碼），一併交付給Ｇ○○，之後Ｇ○○在位於臺中市○○路0段000號之星巴克，交付給不知情之呂綉卿收受，呂綉卿再轉交黃○○。 ⒉黃○○於109年9月28日凌晨2時許，在臺中市豐原市廟東夜市入口，將左列帳戶之存簿、提款卡（含密碼）交給辰○○。  2-2 （申設人丙○○） 中華郵政000-00000000000000號帳戶  3  （申設人己○○） 中華郵政000-00000000000000號帳戶 乙○○於109年9月28日下午2時許，在位於彰化縣和美鎮之仁美黃昏市場內，向己○○收取左列帳戶之存簿、提款卡（含密碼後），王晏琦即於同日下午5時許，至上開星巴克，交給黃○○。黃○○隨即聯絡辰○○，並在上開統一便利超商福寶門市，將左列帳戶之提領工具交給辰○○。 4 4-1 （申設人朱○睿） 中華郵政000-00000000000000號帳戶 ⒈Ｇ○○於109年9月30日下午4時20分許，在其上開住處內，向丙○○收取如項次4-1、4-2帳戶之存簿、提款卡（含密碼，申辦人為丙○○未成年之弟朱○睿、朱○瑋）。 ⒉黃○○於同日晚間7時許，指示不詳男子【特徵為右手有某手指截肢】，至位於彰化縣○○鄉○○路0段000號之萊爾富超商，向Ｇ○○收取左列帳戶之提領工具，且交給辰○○。  4-2 （申設人朱○瑋） 中華郵政000-00000000000000號帳戶  5  （申設人宇○○） 台中銀行000-000000000000號帳戶 ⒈庚○○於109年9月30日晚間6時30分許，在位於彰化縣○○鄉○○路0段000號之麥當勞對面馬路旁，向宇○○收受左列帳戶之存簿、提款卡（含密碼）。 ⒉庚○○於收取後聯絡黃○○未果，因而改聯繫Ｇ○○前來收取。Ｇ○○隨即指示某真實姓名、年籍不詳之男子，至位於彰化縣花壇鄉虎山接之萊爾富超商，向庚○○收取左列帳戶之提領工具，該男子再轉交給辰○○。 
附表二：
編號 被害人 詐騙方式 金融機構帳戶   1 辛○○ 辛○○於109年9月27日，在臉書加入外匯投資之討論社團，嗣詐欺集團成員在該社團中向辛○○佯稱為外匯分析師，辛○○因而與該成員互加LINE，辛○○誤以為可以投資獲利，因而於同日23時35分許，匯款6,000元，至右列帳戶內。 Ｇ○○申設之中華郵政000-00000000000000號帳戶   2 癸○○ 詐欺集團成員於109年6月16日，在Cheers網路交友軟體上，向癸○○虛稱外匯投資，致癸○○瀏覽後陷於錯誤，因而於109年9月26日22時6分許，匯款3,000元，至右列帳戶內。 同上   3 寅○○ 詐欺集團成員於109年間某日，在Tinder網路交友軟體上虛稱外匯投資，致寅○○陷於錯誤，因而於109年9月27日20時31分許、同年9月28日19時42分許、同年9月29日12時4分許、19時44分許，分別匯款6,000元、9,000元、1萬2,000元及1萬8,000元，至右列帳戶內。 同上   4 申○○ （彰化地檢110年度偵字第11926號併案） 詐欺集團於109年9月4日，在Eatgather網路交友軟體上虛稱外匯投資，致申○○陷於錯誤，因而於109年9月26日17時41分許，匯款8,000元，至右列帳戶內。 同上     申○○接續於109年10月5日15時45分許，匯款1萬1,160元，至右列帳戶內（起訴書誤載1萬1,600元）。 己○○申設之中華郵政000-00000000000000號帳戶   5 地○○ 詐欺集團於109年9月26日，在Tantan網路交友軟體上，虛稱外匯期貨投資，致地○○陷於錯誤，因而於同日21時43分許，匯款6,000元，至右列帳戶內。 Ｇ○○申設之上開中華郵政帳戶（編號1）   6 宙○○ 詐欺集團於109年9月25日，在Parying網路交友軟體上，虛稱外匯投資，致宙○○陷於錯誤，因而陸續匯款，其中於109年9月26日17時7分許，匯款1萬260元，至右列帳戶內（起訴書誤載為1萬620元）。 同上   7 玄○○ 詐欺集團於109年9月13日，在Cheers網路交友軟體上虛稱外匯投資，致玄○○陷於錯誤，因而陸續匯款，其中於109年9月26日19時27分許，匯款1萬5,000元，至右列帳戶內。 同上   8 丑○○ 詐欺集團於109年9月26日，在Wippy網路交友軟體上虛稱外匯投資，致丑○○陷於錯誤，因而於109年9月29日22時10分、11分許，接續匯款5萬元、5萬元，至右列帳戶內。 丙○○申設之中華郵政000-00000000000000號帳戶   9 卯○○ 詐欺集團於109年10月1日，在OMI網路交友軟體上虛稱外匯投資，致卯○○陷於錯誤，因而於109年10月3日21時48分許，匯款3,000元，至右列帳戶內。 庚○○申設之中華郵政000-00000000000000號 帳戶     卯○○接續於翌（4）日12時34分許，匯款3,000元，至右列帳戶內。 丙○○申設之上開中華郵政帳戶   10 巳○○ 詐欺集團於109年8月間某日，在臉書網路交友軟體上虛稱外匯投資，致巳○○陷於錯誤，因而於109年10月2日11時55分許、14時11分許，分別匯款4萬元、5萬元，至右列帳戶內。 己○○申設之上開中華郵政帳戶  　     巳○○接續於同日13時許，匯款5萬元，至右列帳戶內。 丙○○申設之上開中華郵政帳戶   11 未○○ 詐欺集團於109年9月10日，在Paktor網路交友軟體上虛稱外匯投資，致未○○陷於錯誤，因而接續匯款，其中於109年10月4日20時41分許，匯款1萬元，至右列帳戶內。 丙○○申設之上開中華郵政帳戶   12 Ａ○○ 詐欺集團於109年9月間某日，在Wippy網路交友軟體上虛稱外匯投資，致Ａ○○陷於錯誤，因而接續匯款，其中於109年10月2日21時22分許，匯款6萬元，至右列帳戶內。 丙○○申設之上開中華郵政帳戶     Ａ○○接續於翌（3）日13時許，匯款20萬元，至右列帳戶內 宇○○申設之台中銀行000-000000000000號帳戶   13 戊○○ 詐欺集團於109年9月8日，在某網路平台上虛稱外匯投資，致戊○○陷於錯誤，因而於109年10月4日14時4分許，匯款20萬元，至右列帳戶內。 少年朱○睿（丙○○之弟）申設之中華郵政000-00000000000000號帳戶   14 甲○○ 詐欺集團於109年9月8日，在Wippy網路交友軟體上虛稱外匯投資，致甲○○陷於錯誤，因而陸續匯款，其中於109年10月4日14時42分許、16時53分許，各匯款5萬元（合計10萬元，起訴書僅記載5萬元），至右列帳戶內。 少年朱○瑋（丙○○之弟）申設之中華郵政000-00000000000000號帳戶   15 Ｆ○○ 詐欺集團於109年9月19日，在Wippy網路交友軟體上虛稱外匯投資，致Ｆ○○陷於錯誤，因而於109年10月4日某時，匯款15萬元，至右列帳戶內。 同上   16 丁○○ 詐欺集團於109年9月24日或25日，在Wippy網路交友軟體上虛稱外匯投資，致丁○○陷於錯誤，因而於109年9月30日14時38分許，匯款美金150元（約新臺幣4,500元），至右列帳戶內。 乙○○申設之中華郵政000-00000000000000號帳戶   17 壬○○ 詐欺集團於109年9月30日，在Line網路聊天軟體上虛稱外匯投資，致壬○○陷於錯誤，因而接續於109年9月30日14時55分許、15時53分許，分別匯款3,000元、1萬元，至右列帳戶內。 同上   18 子○○ 詐欺集團於109年9月底某日，在Tinder網路交友軟體上虛稱外匯投資，致子○○陷於錯誤，因而於109年9月26日19時39分許，匯款1萬2,000元，至右列帳戶內。 同上   19 酉○○ 詐欺集團於109年9月29日，在Line網路聊天軟體上虛稱外匯投資，致酉○○陷於錯誤，因而於109年9月30日13時30分許、19時54分許，分別匯款3,000元、2萬4,000元，至右列帳戶內。 同上   20 Ｄ○○ 詐欺集團成員於109年間之某日，在Line網路聊天軟體上虛稱外匯投資，致Ｄ○○陷於錯誤，因而接續匯款，其中於同年9月28日20時57分許，匯款1萬元，至右列帳戶內。 同上   21 劉育豪 詐欺集團於109年間之某日，在Line網路聊天軟體上虛稱外匯投資，致劉育豪陷於錯誤，因而接續匯款，其中於同年9月28日某時，分別匯款3萬元、2萬元，至右列帳戶內。 同上   22 Ｂ○○ 詐欺集團於109年8月31日，在Line網路聊天軟體上虛稱外匯投資，致Ｂ○○陷於錯誤，因而接續匯款，其中於109年10月2日22時53分、55分及59分許，分別匯款3萬元、3萬元及3萬元，至右列帳戶內。 庚○○申設之上開中華郵政帳戶（編號9）   23 戌○○ 詐欺集團於109年9月初之某日，在OMI網路交友軟體上虛稱外匯投資，致戌○○陷於錯誤，因而接續匯款，其中於109年10月2日某時，匯款4萬元，至右列帳戶內。 己○○申設之上開中華郵政帳戶（編號10）   24 亥○○ 詐欺集團於109年9月14日，在JD網路交友軟體上虛稱外匯投資，致亥○○陷於錯誤，因而於109年10月5日10時56分許，匯款6,000元，至右列帳戶內。 同上   25 Ｅ○○ 詐欺集團於109年9月初之某日，在OMI網路交友軟體上虛稱外匯投資，致Ｅ○○陷於錯誤，因而於109年9月30日某時許，匯款15萬元，至右列帳戶內。 同上   26 Ｃ○○ 詐欺集團於109年9月底之某日，在臉書將詐欺集團成員加為好友，之後雙方以LINE聯繫，嗣該成員虛稱外匯投資，致Ｃ○○陷於錯誤，因而接續匯款，其中於109年10月6日17時3分許，匯款3,000元，至右列帳戶內。 宇○○申設之上開台中銀行帳戶（編號12）   27 午○○ 詐欺集團於109年10月間之某日，在Line網路聊天軟體上虛稱外匯投資，致午○○陷於錯誤，因而接續匯款，其中於109年10月4日14時許，匯款5萬4,000元，至右列帳戶內。 同上   28 天○○ （彰化地檢110年度偵字第13759號追加起訴） 詐欺集團於109年9月間之某日，在網路交友軟體、Lin佯稱外幣投資，天○○因而陷於錯誤，而於109年9月26日晚間8時45分許，匯款7,500元，至右列帳戶內。 Ｇ○○申設之上開中華郵政帳戶（編號1）   
附件（和解情形）：
編號 被害人 遭詐騙款項 參與之被告   和解情形 1 辛○○  6,000元 辰○○ 黃○○ Ｇ○○   ⒈本院110年度彰司刑移調字第194號 ⒉與Ｇ○○調解成立，已當場給付6,000元。 2 癸○○ 3,000元 辰○○ 黃○○ Ｇ○○   無 3 寅○○  4萬5,000元 辰○○ 黃○○ Ｇ○○   ⒈本院110年度彰司刑移調字第195號 ⒉與Ｇ○○調解成立，已當場給付4萬5,000元 4 申○○  8,000元  辰○○ 黃○○ Ｇ○○   無   1萬1,160元 辰○○ 黃○○ 乙○○ 己○○   無 5 地○○  6,000元 辰○○ 黃○○ Ｇ○○   ⒈本院110年度彰司刑移調字第193號 ⒉與Ｇ○○調解成立，當場給付6,000元　 6 宙○○ 1萬260元 辰○○ 黃○○ Ｇ○○   ⒈本院110年度彰司刑移調字第299號 ⒉與左列3位被告達成調解解，已當場給付1萬620元 7 玄○○  1萬5,000元 辰○○ 黃○○ Ｇ○○   ⒈本院110年度彰司刑移調字第196號 ⒉與Ｇ○○調解成立，已當場給付1萬5,000元　 8 丑○○ 10萬元 辰○○ 黃○○ Ｇ○○ 丙○○   無 9 卯○○ 3,000元  辰○○ 黃○○ Ｇ○○ 丙○○ 庚○○   ⒈本院110年度彰司刑移調字第298號 ⒉與左列5位被告達成調解，已當場給付6,000元   3,000元 辰○○ 黃○○ Ｇ○○ 丙○○    10 巳○○ 9萬元  辰○○ 黃○○ 乙○○ 己○○   ⒈本院110年度彰司刑移調字第287號 ⒉與黃○○、乙○○、己○○達成調解，各給付2萬2,500元 ⒊給付方式： ⑴黃○○：111年5月10日前給付2萬2,500元 ⑵乙○○：當場給付2,500元，分別於110年11月15日、111年1月15日、111年2月15日分別給付5,000元、5,000元、1萬元 ⑶己○○：111年3月起，每月10日前給付7,500元至清償2萬2,500元止   5萬元 辰○○ 黃○○ Ｇ○○ 丙○○   ⒈本院110年度彰司刑移調字第286號 ⒉與黃○○、Ｇ○○、丙○○各以1萬2,500元達成調解 ⒊給付方式： ⑴黃○○：111年4月10日前給付 ⑵Ｇ○○：111年1月5日前給付 ⑶丙○○：111年2月15日前給付 11 未○○ 1萬元 辰○○ 黃○○ Ｇ○○ 丙○○   ⒈本院110年度彰司刑移調字第300號 ⒉與黃○○、Ｇ○○、丙○○達成調解 ⒊給付方式： ⑴黃○○應於110年12月10日前給付3,500元 ⑵Ｇ○○、丙○○當場連帶給付3,000元 12 Ａ○○ 6萬元 辰○○ 黃○○ Ｇ○○ 丙○○   ⒈本院110年度彰司刑移調字第291號 ⒉與左列4位被告達成調解 ⒊給付方式： ⑴辰○○、黃○○應於111年2月10日前連帶給付1萬5,000元 ⑵Ｇ○○當場給付7,500元 ⑶丙○○已於110年12月15日前給付7,500元   20萬元 辰○○ 黃○○ Ｇ○○ 庚○○ 宇○○   ⒈本院110年度彰司刑移調字第290號 ⒉與左列5位被告達成調解 ⒊給付方式： ⑴辰○○、黃○○應於111年3月10日前連帶給付5萬元 ⑵Ｇ○○、宇○○已當場連帶給付2萬5,000元 ⑶庚○○應於111年3月10日前給付2萬5,000元 13 戊○○ 20萬元 辰○○ 黃○○ Ｇ○○ 丙○○   ⒈本院110年度彰司刑移調字第289號 ⒉與左列4位被告達成調解 ⒊給付方式： ⑴辰○○、黃○○應於111年6月10日、7月10日各連帶給付2萬5,000元 ⑵Ｇ○○應於110年12月5日前給付2萬5,000元 ⑶丙○○應於111年3月15日前給付2萬5,000元 14 甲○○ 10萬元 辰○○ 黃○○ Ｇ○○ 丙○○   ⒈本院110年度彰司刑移調字第292號 ⒉與黃○○、Ｇ○○、丙○○達成調解 ⒊給付方式： ⑴黃○○應於110年11月10日前給付1萬6,000元 ⑵Ｇ○○、丙○○應於110年11月15日前連帶給付1萬6,000元 15 Ｆ○○ 15萬元 辰○○ 黃○○ Ｇ○○ 丙○○   無 16 丁○○ 美金150元（約新臺幣4,500元） 辰○○ 黃○○ Ｇ○○ 乙○○   ⒈本院110年度彰司刑移調字第292號 ⒉與左列4位被告達成調解 ⒊給付方式： ⑴辰○○、黃○○應於110年11月10日前連帶給付2,250元 　（★黃○○已給付） ⑵Ｇ○○、乙○○已當場連帶給付2,250元 17 壬○○ 1萬3,000元 辰○○ 黃○○ Ｇ○○ 乙○○   ⒈本院110年度彰司刑移調字第295號 ⒉與黃○○、Ｇ○○、乙○○達成調解 ⒊給付方式： ⑴黃○○應於110年12月10日、111年1月10日各給付3,250元 ⑵Ｇ○○、乙○○已當場連帶給付3,000元 18 子○○ 1萬2,000元 辰○○ 黃○○ Ｇ○○ 乙○○   ⒈本院110年度彰司刑移調字第296號 ⒉與黃○○、Ｇ○○、乙○○達成調解 ⒊給付方式： ⑴黃○○應於110年12月10日前給付4,000元 ⑵Ｇ○○、乙○○已當場連帶給付4,000元 19 酉○○ 5萬4,000元 辰○○ 黃○○ Ｇ○○ 乙○○   無 20 Ｄ○○ 1萬元 辰○○ 黃○○ Ｇ○○ 乙○○   ⒈本院110年度彰司刑移調字第293號 ⒉與黃○○、Ｇ○○、乙○○達成調解 ⒊給付方式： ⑴黃○○應於110年12月10日前給付3,800元 ⑵Ｇ○○、乙○○已當場連帶給付3,700元 21 劉育豪 5萬元 辰○○ 黃○○ Ｇ○○ 乙○○   無 22 Ｂ○○ 9萬元 辰○○ 黃○○ Ｇ○○ 丙○○ 庚○○   無 23 戌○○ 4萬元 辰○○ 黃○○ 乙○○ 己○○   無 24 亥○○ 6,000元 辰○○ 黃○○ 乙○○ 己○○   ⒈本院110年度彰司刑移調字第297號 ⒉與黃○○、乙○○、己○○達成調解 ⒊給付方式： ⑴黃○○應於110年11月25日前給付1,500元 ⑵乙○○已當場給付1,500元 ⑶己○○應於110年11月15日前給付1,500元 25 Ｅ○○ 15萬元 辰○○ 黃○○ 乙○○ 己○○   無 26 Ｃ○○ 3,000元 辰○○ 黃○○ Ｇ○○ 庚○○ 宇○○   無 27 午○○ 5萬4,000元 辰○○ 黃○○ Ｇ○○ 庚○○ 宇○○   ⒈本院110年度彰司刑移調字第288號 ⒉與左列5位被告達成調解 ⒊給付方式： ⑴辰○○、黃○○應於111年1月10日前連帶給付3萬元 ⑵Ｇ○○、庚○○、宇○○已當場連帶給付2萬元